# 请教陈老师,关于淘汰落后产能入奖励资金.

提问人：wangxu811024 时间：2010-01-16 15:18:39
某电厂小火电机组于 2009 年 5 月 31 日关停,相关资产处置至 2009 年底还未进行.该电厂于 2009 年末收到淘汰落后产能中央财政奖励基金1 亿多元.是该计入营业外收入,还是应该确认递延收益?分几期摊销?

回答人：chenyiwei
根据“财政部关于印发《淘汰落后产能中央财政奖励资金管理暂行办法》的通知”（财建[2007]873号）的规定，根据《国务院关于印发节能减排综合性工作方案的通知》(国发[2007]15号)，中央财政设立奖励资金，采取专项转移支付方式对经济欠发达地区淘汰落后产能给予奖励。奖励资金依据淘汰产能规模和奖励标准确定，由地方政府根据"四个优先"原则统筹安排使用： 1.优先支持淘汰落后产能任务重、困难大的企业，主要是整体淘汰的企业； 2.优先支持淘汰合规审批的落后产能； 3.优先支持在国家产业政策规定期限内淘汰的落后产能； 4.优先支持没有享受国家其他相关政策的企业。 另外，奖励资金必须专项用于淘汰落后产能的相关支出，不得用于平衡地方财力。
鉴于对你公司收到 1 亿元奖励资金的计算依据不清楚，因此建议根据公司的关停落后产能相关支出的预算，将该 1 亿元总额合理分解为不同用途，例如用于补偿报废资产的损失、安置职工支出、其他相关支出等，分别根据对应的支出和损失的实际发生情况，根据政府补助会计准则规定的配比原则，在相关支出和损失计入损益的当期相应将资金由递延收益结转至营业外收入。

回答人：chenyiwei
回复 板凳 wangxu811024 的帖子建议首先考虑该企业将资产不转入清理而仍然挂帐的做法是否合适。根据《企业会计准则第 4 号——固定资产》第二十一条规定，如果固定资产预期通过使用或处置不能产生经济利益，也应当终止确认。 另外还需要考虑有无其他相关支出将在未来发生，如安置职工的支出等。 如果经考虑后，认为公司目前不作清理的账务处理是合适的（例如虽然已经停用，但尚未开始清理，且预计清理中也会产生残值变现等清理收入），则个人意见还是暂时挂帐于递延收益中，以后再结转营业外收入。

回答人：chenyiwei
回复 地板 wangxu811024 的帖子对于用不完的奖励资金是否要收回，以及新上大项目的资本投入是否属于“转产支出”的问题，建议咨询主管财政部门的意见。在尚不确定是否需要收回的情况下，可以将目前收到的奖励资金暂计入负债处理。 如果新上大项目的资本投入属于补偿范围的，则对应的奖励资金的相应部分可以界定为与资产相关的政府补助。

回答人：chenyiwei
回复 8 楼 wangxu811024 的帖子没有专门的具体文件。请注意新准则是原则导向的，原来制度下的具体操作性文件以后会越来越少。